臺灣臺北地方法院交通事件裁定　　　　100年度交聲字第121號
原處分機關　交通部公路總局臺北區監理所
異　議　人
即受處分人　林仙女
上列受處分人因違反道路交通管理處罰條例事件，對於交通部公
路總局臺北區監理所民國100年1月6日所為之處分（原處分案號
：北監營裁字第40-CG0000000號），聲明異議，本院裁定如下：
    主  文
原處分撤銷。
林仙女不罰。
    理  由
一、按法院受理交通事件，準用刑事訴訟法之規定，道路交通管
    理處罰條例第89條前段定有明文。而犯罪事實應依證據認定
    ，無證據不得認定犯罪事實；又不能證明被告犯罪者，法院
    應諭知無罪之判決，刑事訴訟法第154條第1項、第301第1項
    ，亦分別定有明文。再按「犯罪事實之認定，應憑證據，如
    未能發現確實之證據，或證據不足以證明，自不能以推測或
    擬制之方法，以為裁判基礎；再犯罪事實所憑之證據，無論
    係直接證據或間接證據，其為訴訟上之證明，須於一般人均
    不致有所懷疑而得確信為真實之程度，始得據為有罪之認定
    ，倘其證明尚未達此程度而尚有合理之懷疑存在時，本諸無
    罪推定原則，自應為被告無罪之諭知；又被告否認犯罪事實
    所持辯解縱使不能成立，除非有確實證據足以證明對於被告
    犯罪已無合理之懷疑外，不能遽為有罪之認定」，最高法院
    亦著有92年度臺上字第2570號刑事判決可資參照。是法院受
    理交通事件，於證據調查程序踐行完畢而為事實認定時，如
    卷存證據已足以證明行為人未有該當於道路交通管理處罰條
    例各該處罰條文之構成要件事實，依上揭條文及最高法院判
    決意旨，即應撤銷原處分，並諭知受處分人不罰。
二、本件原處分意旨略以：異議人即受處分人林仙女於民國99年
    11月12日8時25許,駕駛車牌號碼865-MA號車，行經新北市○
    ○路、中興路口時，因不依規定使用燈光，經監視錄影查得
    ，乃由臺北縣政府警察局逕製單舉發，並移送原處分機關，
    原處分機關乃於100年1月6日依據道路交通管理處罰條例第
    42條及違反道路交通管理事件統一裁罰基準表之規定，裁處
    受處分人罰鍰新臺幣（下同）1,200元。
三、聲明異議意旨略以：受處分人所駕之車牌號碼865-MA號車車
    齡老舊，燈殼氧化成霧面，且是燈泡式之車燈，亮度不夠，
    故被日光強度掩蓋等語。
四、經查：
  (一)本件受處分人有於99年11月12日8時25許,駕駛車牌號碼865-
    MA號車，行經新北市○○路、中興路口之事實，為受處分人
    所不爭執，且有新北市政府警察局100年2月22日北警交字第
    1000024573號函及所附採證照片在卷可稽，是此部分之事實
    堪以認定。
  (二)次查，由上開函文所附照片顯示拍攝時間為上午「8：25：2
    6.834」，因日光甚亮，故與受處人同向之車輛之「白光」
    車頭燈是否開啟並不明顯，而反向之車輛因拍得之車尾燈為
    「紅光」，故明顯可看到開燈。再比對受處分人所提出由監
    理所交付之照片，於同日「8：25：27.655」所拍得受處分
     人車子之車尾燈當時有亮，但燈光薄弱。相互對照以觀，
    可知受處分人所駕之小客車於被拍攝當時應有亮燈，但燈光
    不明顯，應無違規之事實，是原處分機關就本件事實之認定
    顯有違誤。
五、綜上所述，受處分人之異議為有理由，原處分機關不察，逕
    行裁處受處分人行政罰鍰1,200元，容有未洽，應將原處分
    撤銷，改諭知受處分人不罰。
據上論斷，依道路交通事件處理辦法第19條前段，裁定如主文。
中    華    民    國   100    年    5     月    31    日
                              交通法庭法  官  廖紋妤
上正本證明與原本無異。
如不服本裁定，應於裁定送達後5日內向本院提出抗告狀。
                                      書記官  莊文茹
中    華    民    國   100    年    6     月    2     日